【裁判字號】    98,上訴,660
【裁判日期】    980303
【裁判案由】    違反槍砲彈藥刀械管制條例
【裁判全文】
臺灣高等法院刑事判決                 98年度上訴字第660號
上  訴  人
即  被  告  甲○○
                    原住臺北縣.
上列上訴人因違反槍砲彈藥刀械管制條例案件，不服臺灣板橋地
方法院97年度訴字第3778號，中華民國97年12月22日第一審判決
（起訴案號：臺灣板橋地方法院檢察署97年度偵字第20598 號）
，提起上訴，本院判決如下：
    主  文
上訴駁回。
    理  由
一、按依刑事訴訟法第350 條、第361 條、第362 條、第367 條
    規定，不服地方法院之第一審判決而上訴者，須提出上訴書
    狀，並應敘述具體理由，為上訴必備之程式；其所提出之書
    狀未敘述上訴理由，或僅曾以言詞陳述上訴理由者，均應於
    上訴期間屆滿後20日內補提理由書於第一審法院。第一審法
    院經形式審查，認逾期未補提上訴理由者，應定期間先命補
    正；逾期未補正者，為上訴不合法律上之程式，應以裁定駁
    回。倘已提出上訴理由，但所提非屬具體理由者，則由第二
    審法院以上訴不合法律上之程式，判決駁回。而所謂具體理
    由，必係依據卷內既有訴訟資料或提出新事證，指摘或表明
    第一審判決有何採證認事、用法或量刑等足以影響判決本旨
    之不當或違法，而構成應予撤銷之具體事由，始克當之（例
    如：依憑證據法則具體指出所採證據何以不具證據能力，或
    依憑卷證資料，明確指出所為證據證明力之判斷如何違背經
    驗、論理法則）；倘僅泛言原判決認定事實錯誤、違背法令
    、量刑失之過重或輕縱，而未依上揭意旨指出具體事由，或
    形式上雖已指出具體事由，然該事由縱使屬實，亦不足以認
    為原判決有何不當或違法者（例如：對不具有調查必要性之
    證據，法院未依聲請調查亦未說明理由，或援用證據不當，
    但除去該證據仍應為同一事實之認定），皆難謂係具體理由
    ，俾與第二審上訴制度旨在請求第二審法院撤銷、變更第一
    審不當或違法之判決，以實現個案救濟之立法目的相契合，
    並節制濫行上訴（最高法院97年度台上字第892 號判決亦同
    此意旨）。
二、本件原審判決略以：被告甲○○前曾於民國（下同）年間，
    因違反毒品危害防制條例案件，經臺灣板橋地方法院以90年
    度重簡字第887 號判決處有期徒刑3 月確定，於93年4 月8
    日執行完畢。詎仍不知警惕，明知未經許可不得寄藏可發射
    子彈具有殺傷力之改造槍枝、子彈，竟仍基於寄藏改造槍枝
    、子彈之犯意，於97年5 月間某日，在臺北縣泰山鄉○○路
    ○ 段142 巷8 號5 樓租屋處內，受真實年籍、姓名不詳、綽
    號「坤哥」之成年男子之託，為其受寄可擊發適用子彈、具
    有殺傷力之改造槍枝2 枝（槍枝管制編號：0000000000、00
    00000000號，各含彈匣1 個）、及具有殺傷力之制式子彈6
    顆（其中4顆於試射時滅失，失其違禁物之性質）、改造子
    彈4 顆（其中1 顆於試射時滅失，失其違禁物之性質），及
    不具殺傷力之改造子彈1顆等物，復藏放在前開租屋處衣櫃
    內。嗣於97年7月9日晚間7時50分許，因另案為警查獲持有
    毒品，在未經有偵查權之機關或公務員發覺前，主動向到場
    處理之警員承認供出其寄藏前開槍、彈，自首並報繳全部槍
    、彈等語。
三、被告甲○○不服原審判決，提起上訴，其於98年1 月7 日提
    出之「刑事上訴暨上訴理由狀」所敘述之上訴理由略以：因
    認原審量刑過重，容難認同，爰依法上訴等語。
四、查原判決已於理由內說明：上開犯罪事實，業據被告於原審
    審理時坦承不諱，復有扣案改造槍枝、子彈、查獲照片等件
    在卷可佐，且扣案改造槍枝、子彈經送內政部警政署刑事警
    察局依性能檢驗法、試射法鑑定，其結果認：（一）送鑑手
    槍1 枝（槍枝管制編號：0000000000），認係改造手槍，由
    仿半自動手槍製造之槍枝，換裝土造金屬槍管而成，擊發功
    能正常，可供擊發適用子彈使用，認具有殺傷力。（二）送
    鑑手槍1 枝（槍枝管制編號：0000000000），認係改造手槍
    ，由仿COLT廠半自動手槍製造之槍枝，換裝土造金屬槍管而
    成，擊發功能正常，可供擊發適用子彈使用，認具有殺傷力
    。（三）送鑑子彈6 顆，認均係口徑9 公釐制式子彈，彈頭
    有磨平痕跡，其中3 顆經採樣1 顆試射，可擊發，認具殺傷
    力；另3 顆彈底具撞擊痕跡，經試射，均可擊發，認均具有
    殺傷力。（四）送鑑定子彈5 顆，認均係非制式子彈，由金
    屬彈殼組合直徑7 .0 ±0.5公釐金屬彈頭而成，採樣2 顆試
    射，1 顆可擊發，認具有殺傷力，1 顆無法擊發，認不具有
    殺傷力等情，有該局97年8 月1 日刑鑑字第097012984 號槍
    彈鑑定書附卷可稽。是被告確實受寄藏放具殺傷力之改造槍
    枝、子彈等事實，應堪認定。、核被告所為，係犯槍砲彈藥
    刀械管制條例第8 條第4 項之未經許可寄藏具殺傷力之改造
    槍枝罪、第12條第4 項之未經許可寄藏具殺傷力之子彈罪。
    被告以一行為同時收受寄藏前開槍、彈，而觸犯上開二罪名
    ，為想像競合犯，應依刑法第55條規定，從一重之未經許可
    寄藏具殺傷力之改造槍枝罪。又被告有如前所述之前案紀錄
    ，於93年4 月8 日執行完畢，有本院被告前案紀錄表在卷可
    稽，其於受徒刑之執行完畢後，5 年以內故意再犯本案有期
    徒刑以上之罪，為累犯，應依刑法第47條第1 項規定加重其
    刑。另被告犯本條例之罪自首，並報繳其寄藏持有之全部槍
    砲、彈藥，爰依該條例第18條第1 項規定減輕其刑，並依刑
    法第71條第1 項規定先加後減之。及審酌槍砲、彈藥之製造
    、持有及流通等，危害人身安全及社會秩序，而為國法所禁
    ，並經各類教育、傳媒廣為宣導週知，被告應無不知之理，
    其猶未經許可，為人寄藏具有殺傷力之改造槍枝、子彈，欠
    缺守法觀念，應予非難，兼衡被告寄藏槍、彈之期間、數量
    ，對於社會治安所生實際危害，暨犯罪後坦承犯行，態度尚
    屬良好等一切情狀，量處被告有期徒刑2 年，併科罰金新臺
    幣20萬元，並就罰金部分諭知如易服勞役之折算標準。並以
    扣案如原判決附表所示之改造槍枝、子彈，屬違禁物，應依
    刑法第38條第1 項第1 款規定宣告沒收。至原具有殺傷力之
    制式子彈4 顆、改造子彈1 顆，業經試射而失其違禁物之性
    質，爰不另宣告沒收等語。原審判決既已詳細記載認定被告
    犯罪之證據及理由，並已審酌關於刑法第57條科刑（包括被
    告犯罪後坦承犯行之態度）之一切情狀，在適法範圍內行使
    裁量權，核無量刑違法或不當之情形。被告上訴意旨，僅空
    言泛稱原審量刑過重，尚不足以影響原審判決量刑刑度之本
    旨，且就原審判決（特別是量刑部分）有何不當或違法之處
    ，毫無一語提及，自非屬上訴第二審之具體理由。至被告上
    訴意旨，雖另稱：其他上訴理由，另行補充云云，惟至今迄
    未補具任何其他上訴理由，且被告提起本件上訴時，已附具
    前述理由（僅理由不具體，詳如上述），本院亦不得依刑事
    訴訟法第367 條之規定命其補正，其上訴自不合法律上之程
    式，爰不經言詞辯論予以駁回。
五、據上論斷，應依刑事訴訟法第367 條前段、第372 條，判決
    如主文。
中    華    民    國    98    年    3     月    3     日
                  刑事第十四庭審判長法  官  陳志洋
                                    法  官  梁耀鑌
                                    法  官  謝靜恒
以上正本證明與原本無異。
如不服本判決，應於收受送達後10日內向本院提出上訴書狀，其
未敘述上訴之理由者並得於提起上訴後10日內向本院補提理由書
（均須按他造當事人之人數附繕本）「切勿逕送上級法院」。
                                    書記官  陳珮茹
中    華    民    國    98    年    3     月    4     日


司法院資訊處製作；財團法人民間司法改革基金會備份。
